【裁判字號】    98,訴,462
【裁判日期】    981106
【裁判案由】    違反毒品危害防制條例
【裁判全文】
臺灣花蓮地方法院刑事判決               98年度訴字第462號
公  訴  人  臺灣花蓮地方法院檢察署檢察官
被      告  甲○○
                    （現另案在臺灣花蓮監獄執行中）
上列被告因違反毒品危害防制條例案件，經檢察官提起公訴（98
年度毒偵字第 472號），被告於準備程序就犯罪事實為有罪之陳
述，本院合議庭裁定改由受命法官獨任進行簡式審判程序，判決
如下：
    主  文
甲○○施用第一級毒品，累犯，處有期徒刑壹拾月。
    事  實
一、甲○○前因施用毒品案件，經法院裁定送觀察、勒戒處所觀
    察、勒戒後，認無繼續施用毒品之傾向，於民國 88年7月27
    日執行完畢釋放出所；嗣於 5年內又因施用毒品案件，經法
    院裁定送觀察、勒戒後，認有繼續施用毒品之傾向，再經法
    院裁定送強制戒治，於92年4月4日戒治期滿執行完畢，且經
    法院判處有期徒刑10月確定，於 93年1月20日執行完畢；又
    因違反毒品危害防制條例案件，經法院判處有期徒刑10月確
    定，於 96年9月28日執行完畢。猶不知悔改，竟基於同時施
    用第一級毒品及第二級毒品之犯意，於 98年7月27日早上某
    時許，在其位於花蓮縣光復鄉住處，以將第一級毒品海洛因
    及第二級毒品甲基安非他命置入針筒內，以食鹽水稀釋後為
    注射之方式，同時施用第一級毒品海洛因及第二級毒品甲基
    安非他命（起訴書誤載為安非他命）1次。嗣於98年7月28日
    晚間 8時42分許，經警另案拘提到案，並經其同意後採集尿
    液送驗，確呈甲基安非他命陽性及嗎啡陽性，而查悉上情。
二、案經花蓮縣警察局報請臺灣花蓮地方法院檢察署檢察官偵查
    起訴。
    理  由
一、本件被告甲○○所犯非死刑、無期徒刑、最輕本刑為 3年以
    上有期徒刑之罪，或高等法院管轄第一審案件，被告於本院
    準備程序進行中，就被訴事實為有罪之陳述，經受命法官告
    知簡式審判程序之旨，且聽取被告及公訴人之意見後，經本
    院合議庭認合於刑事訴訟法第273條之1第1 項之規定，裁定
    改由受命法官獨任進行簡式審判程序，合先敘明。
二、上揭犯罪事實，業據被告於警詢、偵查及本院調查、審理時
    坦承不諱，並有勘察採證同意書、尿液檢體採集送驗記錄表
    、慈濟大學濫用藥物檢驗中心檢驗總表各1 份在卷可稽。本
    案事證明確，被告犯行堪以認定。
三、被告供稱其係以將第一級毒品海洛因與第二級毒品甲基安非
    他命摻在一起放置在針筒以食鹽水稀釋後用注射之方式，同
    時施用第一級毒品海洛因與第二級毒品甲基安非他命等語。
    按「海洛因可置於玻璃球中以火燒烤方式供吸食者吸取煙氣
    施用，此施用方式與將海洛因置於香菸中施用效果相當，均
    係透過肺部微血管將海洛因送入人體。將海洛因與安非他命
    混合並以火燒烤方式供吸食者施用後，經人體代謝所排出之
    尿液可檢出嗎啡及安非他命等成分」；「海洛因與安非他命
    等毒品通常均可以口服、鼻吸、注射或抽吸方式施用，如以
    錫箔紙或玻璃球燒烤產生煙霧藉口吸入之施用方式，俗稱『
    追龍』，另亦可加入美娜水後以針筒注射方式施用，視不同
    施用者之用毒習性，前述二者亦可混合使用」；又「毒品之
    施用並無一定方式，端視施用者之喜好而定。甲基安非他命
    之施用方法除注射外，另有燒煙吸食及吞服等。另依本局鑑
    驗毒品證物之經驗，曾發現海洛因與甲基安非他命摻雜之案
    例，由此研判確有可能將前述兩種毒品合併施用之可能」；
    此有法務部調查局93年8月20日函、92年7月9 日調科壹字第
    09200 203820號、93年9月調科壹字第09300366970 號函各1
    份可參，是被告所稱同時施用第一、二級毒品並非不可採信
    。
四、按海洛因、甲基安非他命分別為毒品危害防制條例所列管之
    第一、二級毒品，不得非法持有、施用。核被告所為，係犯
    毒品危害防制條例第10條第1 項之施用第一級毒品罪及同條
    例第10條第2 項之施用第二級毒品罪。其持有第一級毒品海
    洛因與第二級毒品甲基安非他命之低度行為，應分別為其施
    用之高度行為所吸收，均不另論罪。被告係以將第一級毒品
    海洛因與第二級毒品甲基安非他命摻在一起施用之方式，同
    時施用第一級毒品海洛因與第二級毒品甲基安非他命，業已
    認定如前述，被告所犯上開施用第一級毒品罪、施用第二級
    毒品罪2 罪間，顯係一行為觸犯數罪名，屬想像競合犯，應
    從一較重之施用第一級毒品罪處斷。又被告前有如事實欄所
    載之論罪科刑及有期徒刑執行完畢，有臺灣高等法院被告前
    案紀錄表1份在卷可稽，其於受有期徒刑執行完畢後5年內故
    意再犯本案有期徒刑以上之罪，為累犯，應依刑法第47條第
    1 項規定加重其刑。爰審酌被告前已經觀察勒戒、強制戒治
    ，竟仍無法戒除毒癮，顯然自制力薄弱，無視毒品對其個人
    身心及社會之負面影響，仍繼續施用毒品，惟念其所為係戕
    害自身身心健康，犯罪手段、情節及所生危害均尚非重大，
    參以其犯罪後於本院審理時終能坦承犯行，態度尚佳等一切
    情狀，量處如主文所示之刑，以資懲儆。
據上論斷，依刑事訴訟法第273條之1第1項、第299條第1 項前段
，毒品危害防制條例第10條第1項、第2項，刑法第11條前段、第
55條、第47條第1項，判決如主文。
本案經檢察官簡淑如到庭執行職務。
中    華    民    國    98    年    11    月    6     日
                  刑事第二庭    法  官  陳月雯
以上正本證明與原本無異。
如不服本判決應於收受送達後10日內向本院提出上訴書狀，並應
敘述具體理由。其未敘述上訴理由者，應於上訴期間屆滿後20日
內向本院補提理由書(均須按他造當事人之人數附繕本)「切勿逕
送上級法院」。
中    華    民    國    98    年    11    月    6     日
                                書記官
附錄本判決論罪之法律條文：
毒品危害防制條例第10條：
施用第一級毒品者，處六月以上五年以下有期徒刑。
施用第二級毒品者，處三年以下有期徒刑。


司法院資訊處製作；財團法人民間司法改革基金會備份。
